臺灣高等法院刑事判決　　　　　　　　　　　　　九十二年度上訴字第四四一四號
　　上訴人即
　　被　　告　庚○○
　　指定義務辯護人　林紹源律師
右上訴人因強盜等案件，不服臺灣臺北地方法院九十年度訴字第三一四號，中華民國
九十二年八月二十九日第一審判決（起訴案號：臺灣臺北地方法院檢察署八十九年度
偵字第二００００號、第二一五四六號）提起上訴，本院判決如左：
    主  文
原判決撤銷。
庚○○連續結夥三人以上、攜帶兇器、於夜間侵入住宅意圖為自己不法之所有，以強
暴至使不能抗拒而使他人交付其物，處有期徒刑捌年，扣案仿Ｐ‧ＢＥＲＥＴＴＡ廠
半自動手槍製造之改造金屬玩具手槍壹支（含彈匣壹個，槍枝管制編號：00000
00000號）、仿ＷＡＬＴＨＥＲ廠半自動手槍製造之金屬玩具槍壹支（含彈匣一
個、槍枝管制編號：0000000000號）、０‧三八０吋口徑制式子彈顆（
彈底標記為〝Ｇ‧Ｆ‧Ｌ‧３８０ＡＵＴＯ〞）、西瓜刀把均沒收。
    事  實
一、黃志豪（業經本院另案判決）明知綽號「阿輝（輝哥）」、姓名年籍不詳之成年
    」委其藏放者，為仿Ｐ‧ＢＥＲＥＴＴＡ廠半自動手槍製造之玩具槍換裝車通之
    金屬槍管改造而成、可發射子彈具有殺傷力之手槍一支（含彈匣一個，槍枝管制
    編號：0000000000號）及０‧三八０吋口徑制式子彈三顆（彈底標記
    為〝Ｇ‧Ｆ‧Ｌ‧３８０ＡＵＴＯ〞），竟未經許可，受寄藏放於其位在臺北縣
    汐止市○○路二六六號五樓之住處內，迨至同年九月二十日某時許，始應「阿輝
    」之要求，在其前開住處附近，將上開改造手槍、子彈返還「阿輝」，其間黃志
    豪並另行起意，持上開槍枝（不含前揭子彈），而為下列行為：
  (一)庚○○、黃志豪、黃志斌（業經本院另案判決）、陳俊仁（業經本院另案判決）
    、薛聖哲（原名薛智丞，業經原審判決確定）基於意圖為自己不法之所有，以強
    暴至使不能抗拒而使他人交付財物之概括犯意聯絡，於八十九年九月四日晚間十
    時許，黃志豪持上開改造手槍，庚○○、黃志斌、薛聖哲、陳俊仁均知悉黃志豪
    攜槍前往而四人未經許可，共同持有該改造手槍，另攜帶黃志斌於臺北縣三重市
    ○○路某間菜刀店預先購買之西瓜刀三把，於前開「喜大ＰＵＢ」會合後，共乘
    ＬＫ—一五九八號自小客車，前往臺北市○○○路○段四三五巷三十九弄七號一
    處賭場，五人於該賭場前一公里處下車，步行前往勘查地形預備伺機強盜，於距
    離一百公尺處，因遭看管賭場之人發覺，並聽見疑似有拉放槍械槍機之聲音，五
    人心虛逃逸而未至著手之程度。此部分經庚○○於警訊中自行供出犯情。
  (二)庚○○、黃志斌、陳俊仁承前意圖為自己不法之所有，以強暴至使不能抗拒而使
    他人交付財物之概括犯意聯絡，並本於前開未經許可共同持有該改造手槍之犯意
    聯絡，由黃志斌提議前往臺北縣汐止市○○路七０八號戊○○經營之「上好釣蝦
    場」強盜財物，於八十九年九月七日凌晨四時許，黃志斌駕駛前開ＬＫ—一五九
    八號自小客車載庚○○、陳俊仁前往該釣蝦場，推由庚○○、陳俊仁進入釣蝦場
    內，陳俊仁持前開改造手槍喝令控制店內員工，庚○○則持前開西瓜刀一把架住
    店內「雅玲」、姓名年籍不詳之女性成年員工前往櫃臺，以上開強暴手段至使「
    雅玲」不能抗拒而將櫃臺抽屜內之現金新臺幣（下同）六萬元均交付與庚○○、
    陳俊仁，二人劫得上開款項後搭乘在旁接應之黃志斌所駕前開自小客車離去，所
    得六萬元由三人於車內朋分各自花用完畢。
  (三)庚○○、黃志豪、黃志斌、薛聖哲、陳俊仁五人承前意圖為自己不法之所有，以
    強暴至使不能抗拒而使他人交付財物之概括犯意聯絡，庚○○、黃志斌、薛聖哲
    、陳俊仁四人並本於前開未經許可共同持有該改造手槍之犯意聯絡，於八十九年
    九月十三日晚間十時許，五人在前開「喜大ＰＵＢ」會合，黃志斌提議前往臺北
    市○○○路○段七八四號二樓丙○○經營地下賭場之住處強盜財物，經五人謀議
    規劃後，於同日晚間十一時二十分許由黃志斌駕駛ＬＫ—一五九八號自小客車載
    庚○○、黃志豪、薛聖哲、陳俊仁前往臺北市○○○路○段七八四號，黃志斌在
    外開車接應，黃志豪持前開改造手槍一支，庚○○、薛聖哲、陳俊仁持前開預先
    購置之西瓜刀三把，尾隨適正欲前往該賭場賭博財物之甲○○上樓，並趁在內賭
    博財物之丁○○聽聞門鈴聲應門之際，侵入該處住宅（侵入住宅部分未據告訴）
    以前開手槍、西瓜刀指向在場賭博財物之丙○○、丁○○、甲○○、乙○○、黃
    梓泰、辛○○等人，喝令渠等轉身趴在牆上不准動並將隨身攜帶之財物交出，其
    間甲○○表示希望能留下些許財物而不願全數交出，即遭薛聖哲持西瓜刀揮砍，
    致其受有左上肢裂傷八×三×二公分、左肩裂傷十Ｘ五Ｘ二公分之傷害（傷害部
    分業據告訴人甲○○於原審審理中撤回告訴），以上開強暴手段至使丙○○、丁
    ○○、甲○○、乙○○、黃梓泰、辛○○等人不能抗拒，丙○○將所有ＮＯＫＩ
    Ａ八八五０型行動電話（內有0000000000號ＳＩＭ卡）、現金六萬六
    千元，丁○○將所有現金二千元，甲○○將所有現金一萬一千八百元，乙○○將
    所有ＮＯＫＩＡ八二一０型行動電話（內有0000000000號ＳＩＭ卡）
    、現金一萬五千元，黃梓泰將所有ＭＯＴＯＲＯＬＡＣＤ九二八型行動電話（內
    有0000000000號ＳＩＭ卡）、現金一萬元，辛○○將所有現金二萬元
    交付與黃志豪等人，黃志豪等人得手後搭乘黃志斌駕駛之前開車輛返回「喜大Ｐ
    ＵＢ」，並於該店廁所內將強盜所得財物朋分，並各自花用完畢。
  (四)庚○○、黃志斌再承前意圖為自己不法之所有，以強暴至使不能抗拒而使他人交
    付財物之概括犯意聯絡，由黃志斌提議，經庚○○參與謀議策劃後，黃志斌駕駛
    輕型機車搭載庚○○，於八十九年九月十九日凌晨二時許，前往臺北縣汐止市○
    ○路七０六號「東海釣蝦場」，黃志斌持仿ＷＡＬＴＨＥＲ廠半自動手槍製造、
    槍管內具阻鐵、不具殺傷力之金屬玩具槍一支（含彈匣一個、槍枝管制編號：0
    000000000號），庚○○持西瓜刀一把進入釣蝦場內，以玩具槍、西瓜
    刀指向店內員工，喝令交出店內財物，以上開強暴手段至使店內一名女性成年員
    工不能抗拒，交付存放於櫃臺抽屜內之現金九萬元，此時庚○○見經其控制蹲在
    一旁之釣蝦場員工己○○似有意取物抵抗，更自行基於傷害之犯意，持前開西瓜
    刀向己○○揮砍，致己○○受有背臀部十三公分撕裂傷之傷害，黃志斌、庚○○
    劫得上開款項後騎乘前開輕型機車返回黃志斌位在臺北縣汐止市○○路二六六號
    五樓住處，所得九萬元由二人於該住處樓下朋分各自花用完畢（以上各次犯行之
    時間、地點及參與之行為人、攜帶之兇器、被害人及所交付之財物均詳如附表所
    示）。
二、案經己○○告訴暨臺北市政府警察局信義分局報告臺灣臺北地方法院檢察署檢察
    官偵查起訴。
    理  由
一、訊據上訴人即被告庚○○對於右揭犯罪事實均坦承不諱，核與共同被告黃志豪、
    黃志斌、薛聖哲、陳俊仁於警、偵訊及原審訊問中之供述、證人即共同被告黃志
    斌之女友陳淑萍於警、偵訊及原審訊問之證述、被害人即上好釣蝦場負責人戊○
    ○於警訊及原審訊問中、被害人丙○○、甲○○、丁○○、辛○○於警訊及原審
    訊問中、被害人甲○○、丁○○、辛○○於本院審理中，被害人乙○○、黃梓泰
    於警訊中、被害人即東海釣蝦場員工己○○於警訊中、本院審理時、證人即本案
    查獲員警蕭瑞豪、李中宇、林淵城、侯茂隆、蔡俊德於偵訊及原審訊問中、證人
    即受被告黃志豪委託保管作案物品（含前開仿ＷＡＬＴＨＥＲ廠玩具手槍一支）
    之陳瑞凱於警訊中證述內容相符，復有扣案仿Ｐ‧ＢＥＲＥＴＴＡ廠半自動手槍
    製造之改造手槍一支（含彈匣一個）、仿ＷＡＬＴＨＥＲ廠半自動手槍製造之金
    屬玩具槍一支（含彈匣一個）、０‧三八０吋口徑制式子彈三顆、西瓜刀三把等
    物在卷可稽，另前開扣案仿Ｐ‧ＢＥＲＥＴＴＡ廠半自動手槍製造之改造手槍一
    支（含彈匣一個）經鑑驗，認係玩具手槍換裝車通之金屬槍管改造而成、可發射
    子彈、具有殺傷力；前開０‧三八０吋口徑制式子彈三顆，亦認具有殺傷力，仿
    ＷＡＬＴＨＥＲ廠半自動手槍製造之金屬玩具槍一支（含彈匣一個，槍枝管制編
    號：0000000000號），槍管內具阻鐵，依現狀認不具殺傷力等情，有
    內政部警政署刑事警察局八十九年十月廿五日刑鑑字第一六一三九二號鑑驗通知
    書一紙（見偵二００００卷第四０九頁）在卷可稽，此外，復有現場照片、通聯
    紀錄、監聽陳俊仁與黃志斌、黃志豪、庚○○等人電話通信譯文、甲○○、己○
    ○二人驗傷診斷書等在卷可稽。至原審辯護意旨另以：被告庚○○並無共同持有
    扣案具殺傷力改造手槍之犯意云云，然查：共同被告黃志豪於事實欄一、(一)之犯
    行時，即攜帶前開改造手槍前往但並未帶下車，被告庚○○與共同被告薛聖哲、
    陳俊仁對此均知之甚詳等情，業據被告庚○○、共同被告黃志豪、黃志斌、薛聖
    哲、陳俊仁於原審訊問中坦認屬實，且被告庚○○、共同被告黃志斌、薛聖哲、
    陳俊仁並於事實欄一、(二)(三)之犯行時復均攜帶該手槍前往犯案，顯見於八十九年
    九月四日晚間十時許（事實欄一、(一)之犯行時間）起至同年月十三日晚間十一時
    二十分許（事實欄一、(三)之犯行時間）止，被告黃志豪、薛聖哲、陳俊仁、庚○
    ○確有共同未經許可持有上開改造手槍之犯行，且被告等人對於扣案改造手槍即
    為渠等於事實欄一、(一)(二)(三)所示時地攜往之槍枝既無誤認，又被告等復以持槍作
    為強脅被害人使其不能反抗而能順利取得財物之手段，亦無證據足認被告等人有
    何充分合理之依據以認定該手槍為無殺傷力之手槍，況對於持有具殺傷力之槍枝
    ，構成要件亦不以明知為必要，是被告等對於持有具殺傷力之改造手槍一節，顯
    存有共同之犯意聯絡；又公訴人雖認被告庚○○與共同被告黃志豪等五人於事實
    欄一、(三)犯行時，復有持棒球棒前往之情，惟原審訊之共同被告四人及被告庚○
    ○均堅詞否認有攜棒球棒前往強盜之情，被害人丙○○、丁○○、辛○○亦均於
    原審訊問中明確供稱未見到有球棒等語明確（見原審九十一年五月二十八日、九
    十年八月十五日訊問筆錄），被害人甲○○、乙○○、黃梓泰雖於警訊中陳稱有
    見到被告持球棒等語，然上開被害人亦陳稱當時伊等遭被告等人喝令趴在牆面上
    不准亂動之情明確，是上開被害人顯有可能因不敢直視被告等人而誤認西瓜刀為
    球棒，此外復無其他積極證據可資佐證，自不足認定被告等人尚有攜帶球棒等情
    ，此部分起訴事實應予更正。又依前述證據足資認定被告庚○○與共同被告黃志
    豪、黃志斌、薛聖哲、陳俊仁雖有攜帶扣案具有殺傷力之手槍、西瓜刀，於事實
    欄一、(一)所示時地欲下手強盜之情，然被告等僅勘查現場，即因聽見疑似有拉放
    槍械槍機之聲音而心虛逃逸，顯尚未達於著手強盜行為之程度，而僅屬預備強盜
    ，公訴意旨認已著手實行強盜行為而不遂，尚有誤認。又被告係於有關犯罪事實
    欄一、(二)(三)(四)之強盜犯行已被發覺後，始於警訊中自行供出事實欄一、(一)之犯行
    ，亦不合於自首之要件，併予敘明。綜上所述，本件被告右揭罪證明確，犯行洵
    堪認定。
二、按被告行為後，懲治盜匪條例業於九十一年一月三十日經總統明令公告廢止，又
    刑法第三百二十八條、第三百三十條亦於同日公布修正，並均於同年二月一日生
    效，雖懲治盜匪條例業經廢止，但因廢止該條例之同時，已修正刑法相關法條，
    立法目的旨在以修正後之刑法相關法條取代該條例部分相關法條，且因該條例廢
    止前，與新修正之刑法相關法條，均有刑罰規定，就此而言，自屬刑法第二條第
    一項所謂之行為後法律之變更，自應就行為時有效之懲治盜匪條例與裁判時之修
    正後刑法之相關規定比較適用，此有最高法院九十一年台上字第三二五八號判決
    意旨可資參照，本件被告所為之行為，依新舊法比較之結果，以修正後刑法第三
    百三十條之規定有利於被告，依刑法第二條第一項前段之規定，應適用修正後之
    刑法第三百三十條規定處斷。又按既遂犯與預備犯，如行為人基於概括之犯意，
    連續犯之者，得成立連續犯，亦有最高法院八十八年台上字第六０號判決意旨可
    資參照。復按犯強盜罪，於實施強暴行為之過程中，例如因拉扯致被害人受有傷
    害，乃施強暴之當然結果，固不另論傷害罪，惟強盜罪，並非以傷人為當然之手
    段，若行為人另具有傷害故意，且發生傷害結果，自應成立傷害罪名，若經合法
    告訴，並應負傷害罪責，而與強盜罪有方法結果之牽連關係，應依刑法第五十五
    條規定從一重處斷。核被告庚○○所為，係犯刑法第三百三十條第一項結夥三人
    以上、攜帶兇器、於夜間侵入住宅意圖為自已不法之所有以強暴至使不能抗拒而
    使他人交付其物罪，刑法第三百二十八條第五項預備強盜罪，刑法第二百七十七
    條第一項傷害罪，槍砲彈藥刀械管制條例第十一條第四項未經許可，持有可發射
    子彈具有殺傷力之改造手槍罪。被告庚○○與共同被告黃志豪、黃志斌、薛聖哲
    、陳俊仁四人就所犯上開刑法第三百三十條第一項、第三百二十八條第五項之罪
    ，有犯意聯絡及行為分擔，皆為共同正犯，又被告與共同被告黃志斌、薛聖哲、
    陳俊仁三人就所犯上開槍砲彈藥刀械管制條例第十一條第四項之罪，有共同犯罪
    之犯意聯絡，並推由共同被告陳俊仁或先前即寄藏該改造手槍之共同被告黃志豪
    持有，亦為共同正犯。被告等於事實欄一、（三）之強盜犯行，一次強盜多人財
    物，為一行為觸犯數相同罪名，為想像競合犯，應從一重論以一加重強盜罪。又
    被告庚○○等持有上開改造手槍之目的在於犯刑法第三百三十條第一項之加重強
    盜罪，而持刀劃傷告訴人己○○之目的在於便利加重強盜犯行之實行，所犯三罪
    間，互有方法目的之牽連關係，為牽連犯，應從一重之刑法第三百三十條第一項
    之加重強盜罪處斷。被告所犯上開加重強盜犯行及預備強盜犯行（含事實欄一、
    (一)之預備強盜犯行，共有四次），時間緊接、方法相近、觸犯犯罪構成要件相同
    之罪名，顯係基於概括犯意，應依連續犯之規定論以加重強盜一罪，並依法加重
    其刑。原審據以論科，固非無見，惟原判決諭知被告共同連續意圖為自己不法之
    所有，結夥三人以上攜帶兇器，於夜間侵入住宅以強暴至使不能抗拒而使他人交
    付其物之罪，顯將刑法有關強盜罪法律規定之用語予以分開諭知，又０‧三八０
    吋口徑制式子彈三顆（彈底標記為〝Ｇ‧Ｆ‧Ｌ‧３８０ＡＵＴＯ〞），原判決
    理由欄敘明為違禁物，依法宣告沒收，主文漏未諭知，已有未合，且被告等所犯
    如事實欄一、(三)之強盜犯行，被害人甲○○係將所有現金一萬一千八百元交付予
    黃志豪等人，業據被害人甲○○在本院供述在卷，原判決誤為甲○○係將所有現
    金三萬一千八百元交付予黃志豪等人，亦有錯誤。又被告所犯如事實欄一、(一)之
    預備強盜犯行係被告於八十九年十月二十三日警訊筆錄，自行供出，有該次警訊
    筆錄可稽，原判決未予審酌，亦有未洽，被告上訴意旨以原審量刑太重指摘原判
    決不當，固無可取，惟原判決既有上述之可議，自應由本院將原判決予以撤銷改
    判，審酌被告不思正業，竟以強盜方式掠取他人財物花用、對於所犯預備強盜犯
    行於警訊中自行供出及其品行，犯罪之動機、目的、手段、所生危害甚鉅、犯後
    態度尚稱良好等一切情狀，量處如主文所示之刑，以示懲儆。扣案之仿Ｐ‧ＢＥ
    ＲＥＴＴＡ廠半自動手槍製造之玩具槍換裝車通之金屬槍管改造而成、可發射子
    彈具有殺傷力之手槍一支（含彈匣一個，槍枝管制編號：0000000000
    號）及０‧三八０吋口徑制式子彈三顆（彈底標記為〝Ｇ‧Ｆ‧Ｌ‧３８０ＡＵ
    ＴＯ〞），係屬違禁物，其中０‧三八０吋口徑制式子彈三顆部分被告庚○○與
    黃志斌、薛聖哲、陳俊仁雖未涉有共同持有該子彈之犯行詳如後述，然經檢察官
    於起訴書聲請對該扣案子彈三顆部分宣告沒收，爰與上開具有殺傷力之手槍一支
    併予依法宣告沒收；扣案之仿ＷＡＬＴＨＥＲ廠半自動手槍製造、槍管內具阻鐵
    、不具殺傷力之金屬玩具槍一支（含彈匣一個、槍枝管制編號：0000000
    000號）、西瓜刀三把係屬共同被告黃志豪、黃志斌所有、供被告庚○○及共
    同被告黃志豪、黃志斌、陳俊仁、薛聖哲犯罪所用之物，並依法宣告沒收。
三、公訴意旨另以：被告庚○○與共同被告黃志斌、薛聖哲、陳俊仁另共同持有扣案
    ０‧三八０吋口徑制式子彈三顆，涉有槍砲彈藥刀械管制條例第十二條第四項未
    經許可，持有子彈罪嫌。經查：共同被告黃志豪雖經「阿輝」委託、一次寄藏扣
    案之改造手槍、子彈，已經審認如前，然原審訊之被告庚○○及共同被告黃志斌
    、薛聖哲、陳俊仁均堅詞否認於持有上開改造手槍時有一併持有子彈之情事，此
    外，復查無其他積極證據足認被告亦有共同持有上開扣案子彈之情，被告此部分
    被訴犯罪，應屬不能證明，惟因公訴意旨認此部分與前揭論罪科刑部分有想像競
    合犯關係，屬裁判上一罪，爰不另為無罪之諭知。
據上論斷，應依刑事訴訟法第三百六十九條第一項前段、第三百六十四條、第二百九
十九條第一項前段，槍砲彈藥刀械管制條例第十一條第四項，刑法第十一條前段、第
二條第一項前段、第二十八條、第五十六條、第三百三十條第一項、第五十五條、第
三十八條第一項第一款、第二款、第四十條，判決如主文。
本案經檢察官周誠南到庭執行職務。
中      華      民      國    九十三    年      一      月    二十九    日
                              臺灣高等法院刑事第二庭
                                  審判長法  官  蔡  長  溪
                                        法  官  林  俊  益
                                        法  官  楊  貴  志
右正本證明與原本無異。
如不服本判決，應於收受送達後十日內向本院提出上訴書狀，其未敘述上訴之理由者
並得於提起上訴後十日內向本院補提理由書（均須按他造當事人之人數附繕本）。
                                        書記官  胡      儀
中　　　華　　　民　　　國　　九十三　　年　　　二　　　月　　　二　　　日
附錄：本案論罪科刑法條全文
中華民國刑法第三百三十條第一項
犯強盜罪而有第三百二十一條第一項各款情形之一者，處七年以上有期徒
刑。
前項之未遂犯罰之。
槍砲彈藥刀械管制條例第十一條第四項
未經許可，製造、販賣或運輸第四條第一項第一款所稱其他可發射金屬或
子彈具有殺傷力之各式槍砲者，處五年以上有期徒刑，併科新臺幣一千萬
元以下罰金。
未經許可，轉讓、出租或出借前項所列槍砲者，處三年以上十年以下有期
徒刑，併科新臺幣七百萬元以下罰金。
意圖供自己或他人犯罪之用，而犯前二項之罪者，處無期徒刑或七年以上
有期徒刑，併科新臺幣一千萬元以下罰金。
未經許可，持有、寄藏或意圖販賣而陳列第一項所列槍砲者，處一年以上
七年以下有期徒刑，併科新臺幣七百萬元以下罰金。
第一項至第三項之未遂犯罰之。
附表
┌──┬──────┬─────┬───┬────┬──────────┐
│編號│時間        │地點      │行為人│攜帶兇器│被害人及所交付之財物│
├──┼──────┼─────┼───┼────┼──────────┤
│ 一 │八十九年九月│臺北市和平│黃志豪│仿Ｐ‧Ｂ│無。                │
│    │四日晚間十時│東路三段四│黃志斌│ＥＲＥＴ│                    │
│    │許          │三五巷卅九│薛聖哲│ＴＡ廠改│                    │
│    │            │弄七號    │陳俊仁│造手槍、│                    │
│    │            │          │庚○○│西瓜刀三│                    │
│    │            │          │      │把。    │                    │
├──┼──────┼─────┼───┼────┼──────────┤
│ 二 │八十九年九月│臺北縣汐止│黃志斌│仿Ｐ‧Ｂ│上好釣蝦場（六萬元）│
│    │七日凌晨四時│市○○路七│陳俊仁│ＥＲＥＴ│名為「雅玲」、真實姓│
│    │許          │０八號洪堯│庚○○│ＴＡ廠改│名、年籍不詳之釣蝦場│
│    │            │俊經營之「│      │造手槍、│女性成年員工。      │
│    │            │上好釣蝦場│      │西瓜刀一│                    │
│    │            │」        │      │把。    │                    │
├──┼──────┼─────┼───┼────┼──────────┤
│ 三 │八十九年九月│臺北市忠孝│黃志豪│仿Ｐ‧Ｂ│丙○○（六萬六千元、│
│    │十三日晚間十│東路五段七│黃志斌│ＥＲＥＴ│行動電話一支）      │
│    │一時二十分許│八四號二樓│薛聖哲│ＴＡ廠改│丁○○（二千元）    │
│    │            │丙○○住處│陳俊仁│造手槍、│甲○○（一萬一千八百│
│    │            │          │庚○○│西瓜刀三│元）                │
│    │            │          │      │把。    │乙○○（一萬五千元、│
│    │            │          │      │        │行動電話一支）      │
│    │            │          │      │        │黃梓泰（一萬元、行動│
│    │            │          │      │        │電話一支）          │
│    │            │          │      │        │辛○○（二萬元）    │
├──┼──────┼─────┼───┼────┼──────────┤
│ 四 │八十九年九月│臺北縣汐止│黃志斌│仿ＷＡＬ│東海釣蝦場（九萬元）│
│    │十九日凌晨二│市○○路七│庚○○│ＴＨＥＲ│己○○及另一名不詳姓│
│    │時許        │０六號「東│      │廠玩具手│名女性成年員工。    │
│    │            │海釣蝦場」│      │槍、西瓜│                    │
│    │            │          │      │刀一把。│                    │
└──┴──────┴─────┴───┴────┴──────────┘
